【裁判字號】    95,簡上,406
【裁判日期】    951122
【裁判案由】    違反毒品危害防制條例
【裁判全文】
臺灣臺南地方法院刑事判決             95年度簡上字第406號
公  訴  人  臺灣臺南地方法院檢察署檢察官
上  訴  人
即  被  告  甲○○
上列上訴人即被告因違反毒品危害防制條例案件，不服本院刑事
簡易庭九十五年度簡字第一九六六號民國九十五年六月二十二日
第一審判決（聲請簡易判決處刑書案號：九十四年度毒偵字第一
九六一號），提起上訴，本院管轄之第二審合議庭判決如下：
    主  文
上訴駁回。
    事實及理由
一、上訴人即被告甲○○經合法傳喚，無正當理由不到庭，爰依
    刑事訴訟法第三百七十一條規定，不待其陳述，逕行判決，
    先予敘明。
二、本案經本院審理結果，認為第一審判決對被告甲○○論以連
    續施用第二級毒品罪，量處有期徒刑四月，並諭知易科罰金
    之折算標準，及沒收扣案吸食器一個，其認事用法及量刑均
    無不當，應予維持，爰引用第一審簡易判決書所記載之事實
    、證據及理由（如附件）。
三、刑法新舊法比較：按行為後法律有變更者，適用行為時之法
    律。但行為後之法律有利於行為人者，適用最有利於行為人
    之法律，刑法第二條第一項定有明文。
  (一)連續犯部分：被告行為後，刑法第五十六條連續犯之規定，
    業於九十四年一月七日修正公布刪除，並於九十五年七月一
    日施行，則被告之犯行，因行為後新法業已刪除連續犯之規
    定，此刪除雖非犯罪構成要件或刑度之變更，但因多次犯行
    是否可依連續犯規定論以一罪或應予數罪併罰，顯已影響行
    為人刑罰之法律效果，自屬法律有變更，依修正施行後刑法
    第二條第一項規定，比較新、舊法結果，依新法為數罪併罰
    時較為不利，仍應適用較有利於被告之行為時法律即舊法論
    以連續犯（最高法院九十五年第八次刑事庭會議決議參照）
    。
  (二)易科罰金部分：查被告於犯罪時之刑法第四十一條第一項前
    段規定：「犯最重本刑為五年以下有期徒刑以下之刑之罪，
    而受六個月以下有期徒刑或拘役之宣告，因身體、教育、職
    業、家庭之關係或其他正當事由，執行顯有困難者，得以一
    元以上三元以下折算一日，易科罰金」。又被告行為時之易
    科罰金折算標準，修正前罰金罰鍰提高標準條例第二條前段
    （現已刪除）規定，就其原定數額提高為一百倍折算一日，
    則本件被告行為時之易科罰金折算標準，應以銀元三百元折
    算一日，經折算為新臺幣後，應以新臺幣九百元折算為一日
    。惟九十五年七月一日修正公布施行之刑法第四十一條第一
    項前段則規定：「犯最重本刑為五年以下有期徒刑以下之刑
    之罪，而受六個月以下有期徒刑或拘役之宣告者，得以新臺
    幣一千元、二千元或三千元折算一日，易科罰金」。比較修
    正前後之易科罰金折算標準，以九十五年七月一日修正公布
    施行前之規定，較有利於行為人，則應依刑法第二條第一項
    前段，適用修正施行前刑法第四十一條第一項前段規定，定
    其折算標準。
四、原審以被告罪證明確，依刑事訴訟法第四百四十九條第二項
    、第四百五十條第一項、第四百五十四條第二項，毒品危害
    防制條例第十條第二項，刑法第十一條前段、第五十六條、
    第四十一條第一項前段、第三十八條第一項第二款，罰金罰
    鍰提高標準條例第二條，量處如原判決主文所示之刑，本院
    經核原判決認事用法，並無不合，量刑亦稱妥適。上訴人即
    被告提起上訴，其上訴意旨略以：被告自小為單親家庭，因
    結交惡友，復因被告知識淺薄，而罹刑典，然因被告家境清
    寒，且有祖母一人老邁需被告扶養，因此無力繳納易科罰金
    ，為此上訴請求從寬量刑云云。但查上訴人即被告甲○○就
    其上訴意旨，經合法傳喚，無正當理由不到庭陳述意見，亦
    未提出相關證物供本院調查審酌，尚難認其於上訴狀內之陳
    述為真實，本院認原審判決並無不妥，上訴為無理由，爰依
    法駁回上訴。末按刑法於九十四年二月二日修正公布，九十
    五年七月一日施行，就行為後法律變更如何適用之準據法，
    已由「從新從輕」改為「從舊從輕」，亦即除修正後之新法
    有利於行為人時，例外適用最有利之法律外，要以適用行為
    時之舊法為原則，則倘例外適用新法者，自應於裁判內對該
    例外適用為必要之說明。本件原審判決後，刑法方修正連續
    犯及易科罰金之規定，但行為時之連續犯及易科罰金規定有
    利於上訴人，本即應以原判決所適用之行為時法為原則，而
    非例外適用修正後之新法，是原判決雖未及比較適用法律，
    然對判決顯然不生影響，自毋庸撤銷改判，併此敘明（最高
    法院九十五年台上字第三九三四號判決意旨參照）。
據上論斷，應依刑事訴訟法第四百五十五條之一第一項、第三項
、第三百七十一條、第三百七十三條、第三百六十八條，判決如
主文。
本案經檢察官乙○○到庭執行職務。
中    華    民    國    95    年    11    月    22    日
                  刑事第六庭      審判長法  官
                                        法  官
                                        法  官
以上正本證明與原本無異。
本件不得上訴。
                                        書記官  朱小萍
中    華    民    國    95    年    11    月    22    日


司法院資訊處製作；財團法人民間司法改革基金會備份。
